臺北高等行政法院裁定
                                       100年度再字第75號
再審聲請人  仁貴機械股份有限公司
代　表　人　何村澤（董事長）
再審相對人　財政部臺灣省北區國稅局
代　表　人　吳自心（局長）
  　　　　　　　　　　　　  送達代收人　張碧霞
上列當事人間營業稅事件，再審聲請人對最高行政法院民國100
年5 月12日100 年度裁字第1208號裁定及本院100 年2 月25日99
年度再字第113 號判決提起再審之訴，就最高行政法院100 年度
裁字第1208號裁定部分，本院裁定如下︰
    主　文
本件移送最高行政法院。
    理  由
一、按「再審之訴專屬為判決之原行政法院管轄。」「裁定已經
    確定，而有第273 條之情形者，得準用本編之規定，聲請再
    審。」「民事訴訟法…第28條第1 項…之規定，於本節準用
    之。」行政訴訟法第275 條第1 項、第283 條、第18條定有
    明文。次按民事訴訟法第28條第1 項規定「訴訟之全部或一
    部，法院認為無管轄權者，依原告聲請或依職權以裁定移送
    於其管轄法院。」另按「對於高等行政法院判決提起上訴，
    而經本院認上訴為不合法以裁定駁回，對於該高等行政法院
    判決提起再審之訴者，無論本於何種法定再審事由，仍應專
    屬原高等行政法院管轄。又當事人向本院提起上訴，是否合
    法，係屬本院應依職權調查裁判之事項，聲請人對本院以其
    上訴為不合法而駁回之裁定，以發見未經斟酌之證物為由聲
    請再審，依行政訴訟法第283 條準用第275 條第1 項之規定
    ，應專屬本院管轄，同法第275 條第3 項規定不在準用之列
    。」最高行政法院95年裁字第1167號著有判例。
二、查再審聲請人前因營業稅事件提起行政訴訟，經本院97年9
    月18日97年度訴字第778 號判決駁回；再審聲請人不服，提
    起上訴，經最高行政法院99年度裁字第1542號裁定，以上訴
    不合法，駁回上訴確定在案。再審聲請人仍表不服，提起再
    審，經本院100 年2 月25日99年度再字第113 號判決，駁回
    再審，再審聲請人又提起上訴，經最高行政法院100 年5 月
    12日100 年度裁字第1208號經裁定駁回。再審聲請人於100
    年5 月25日收受最高行政法院100 年度裁字第1208號裁定。
    茲再審聲請人就本院100 年度再字第113 號判決及最高行政
    法院100 年度裁字第1208號確定裁定，主張均有行政訴訟法
    第273 條第1 項第1 款「適用法規顯有錯誤」之再審事由，
    向本院提起再審之訴。因聲請人所主張本院「判決」與最高
    行政法院之「裁定」各有違背法令之再審事實，自應分別管
    轄。則再審聲請人主張最高行政法院100 年度裁字第1208號
    確定裁定，有行政訴訟法第273 條第1 項第1 款之再審事由
    ，向本院聲請再審（再審聲請人誤載為提起再審之訴）。依
    前揭規定本件專屬最高行政法院管轄，爰依職權將本件移送
    於有管轄權之最高行政法院。至於聲請人對本院100 年度再
    字第113 號判決提起再審之訴部分，本院另為判決處理，附
    此敘明。
三、依行政訴訟法第275 條第1 項、第283 條、第18條，民事訴
    訟法第28條第1 項裁定如主文。
中　　華　　民　　國　  100 　年   11    月     15  　日
                     臺北高等行政法院第二庭
                               審判長法  官   黃  本  仁
                                     法  官   蘇  嫊  娟
                                     法  官   林  妙  黛
上為正本係照原本作成。
如不服本裁定，應於送達後10日內向本院提出抗告狀（須按他造
人數附繕本）。
中　　華　　民　　國　  100 　年   11    月     15　　日
            　　　　　　　　　　     書記官   蔡　逸　萱